臺灣臺南地方法院刑事判決
110年度訴字第434號
公  訴  人  臺灣臺南地方檢察署檢察官
被      告  曾珍和


選任辯護人  林育弘律師
            何建宏律師
上列被告因違反槍砲彈藥刀械管制條例等案件，經檢察官提起公
訴（110年度偵字第641號），本院判決如下：
    主  文
曾珍和犯非法寄藏制式手槍罪，處有期徒刑伍年陸月，併科罰金
新臺幣捌萬元，罰金如易服勞役，以新臺幣壹仟元折算壹日；又
犯恐嚇危害安全罪，處有期徒刑壹年。應執行有期徒刑陸年肆月
，併科罰金新臺幣捌萬元，罰金如易服勞役，以新臺幣壹仟元折
算壹日。
扣案之制式手槍壹支（槍枝管制編號0000000000，含彈匣壹個）
沒收。
    犯罪事實
一、曾珍和明知具殺傷力之手槍及子彈，均為列管之違禁物，非
    經中央主管機關許可，不得寄藏、持有，竟基於非法寄藏具
    殺傷力槍、彈之犯意，未經許可，於民國94、95年間某日，
    在臺南市住處，受友人「沈木林」（已歿）之委託代為保管
    具殺傷力之制式手槍1支（槍枝管制編號0000000000，含彈
    匣1個）及制式子彈3顆，並將之藏放在臺南市下營區臺19甲
    急水溪橋旁產業道路水溝壁縫隙內。
二、曾珍和與其妻鄭佩珊二人於民國109年12月20日21時20分許
    ，在臺南市○○區○○里○○路000號陳財居住處外庭院，因其女
    兒與陳財居交往乙事，與陳財居發生爭執及肢體衝突而受傷
    ，曾珍和因此心生不滿，竟基於恐嚇危害安全之犯意，駕車
    載其妻返家後，旋駕車前往其藏放槍、彈處所取出上開槍、
    彈，至陳財居上址住處外，持上開槍、彈朝該住處門板射擊
    2槍，以此舉動表達加害他人生命、身體之意，當時在家之
    陳財居兒子陳增澤聽聞槍聲後心生畏懼，從後門逃離至其伯
    父家打電話報警，告知警方開槍男子之長相及衣著，像是10
    分鐘前到其住處與父親陳財居發生爭吵之男子，並於翌日（
    12月21日）0時9分指認曾珍和就是開槍男子後，曾珍和才打
    電話向警方投案，並帶同警方至臺南市下營區臺19甲急水溪
    橋旁產業道路取出上開具殺傷力制式手槍1支（含彈匣1個）
    、不具殺傷力子彈1顆扣案，嗣解送臺灣臺南地方檢察署候
    訊時，又從隨身口袋取出具殺傷力子彈1顆交予法警扣案，
    而查獲上情。
    理  由
一、證據能力之說明
    本件認定犯罪事實所援引之證據，提示當事人及辯護人均同
    意有證據能力（見本院卷第103至106頁），關於傳聞部分，
    本院審酌該等審判外陳述作成當時之過程、內容、功能等情
    況綜合判斷，並無顯不可信、違法不當之情況，認具備合法
    可信之適當性保障；關於非供述證據部分，查無違反法定程
    序取得之情形，且均與起訴待證事實具關連性而無證據價值
    過低之情形，依刑事訴訟法第159條之5規定、同法第158條
    之4規定之反面解釋，皆有證據能力，得作為認定事實之判
    斷依據。
二、認定犯罪事實所憑之證據及理由　　
   上開犯罪事實，業據被告曾珍和於警、偵訊及本院審理時坦
   承不諱（見警卷第1至11頁、偵卷第28至29頁、本院卷第103
   、211、223至224頁），核與證人陳增澤、陳財居、鄭佩珊證
   述之情節相符（見警卷第13至19、21至24頁、本院卷第212至
   216頁），且有臺南市政府警察局麻豆分局扣押筆錄、扣押物
   品目錄表、起獲作案用手槍照片4張、現場勘察採證照片、現
   場地理位置圖暨證物分布示意圖、法警賴宗賢109年12月21日
   出具之報告及子彈照片、偵查佐魏良智110年5月20日出具之
   查獲被告經過報告在卷可稽（見警卷第47至51、65至97頁、
   偵卷第31、39頁、本院卷第67頁）。又現場查扣彈殼2顆經送
   鑑比對結果，為已擊發之口徑9×19mm制式彈殼，其彈底特徵
   紋痕均相吻合，係由同一槍枝所擊發，現場查扣之彈頭，則
   係已擊發撞擊變形之制式銅包衣彈頭，其上剩4條右旋來復線
   等情，有內政部警政署刑事警察局110年3月3日刑鑑字第1100
   000687號鑑定書附卷可證（見偵卷第69至70頁），足證被告
   開槍擊發之2顆子彈為具殺傷力之制式子彈。再被告帶同警方
   起獲之上開手槍、子彈，經送鑑定結果為：「送鑑手槍1支
   （槍枝管制編號0000000000），研判係口徑9×19mm制式手槍
   ，為義大利TANFOGLIO廠TA90型，槍號研判為AB05167，槍管
   內具6條右旋來復線，擊發功能正常，可供擊發同口徑制式子
   彈使用，認具殺傷力。送鑑子彈1顆，研判係口徑9×19mm制
   式子彈，經試射，無法擊發，不具殺傷力。」；被告交予法
   警扣案之子彈1顆，經送鑑定結果為：「送鑑子彈1顆，研判
   係口徑9×19mm制式子彈，經試射，可擊發，認具殺傷力。」
   等情，亦有內政部警政署刑事警察局110年3月31日刑鑑字第1
   100000690號鑑定書、110年3月24日刑鑑字第1100024226號鑑
   定書各1份附卷足憑（見偵卷第71至80頁）。綜上，足認被告
   之任意性自白與事實相符，堪予採信，本案事證明確，被告
   犯行洵堪認定，應依法論科。
三、論罪科刑
　㈠核被告上開犯罪事實一所為，係犯槍砲彈藥刀械管制條例第7
    條第4項之非法寄藏制式手槍罪及同條例第12條第4項之非法
    寄藏子彈罪。其寄藏上開具殺傷力槍、彈之行為，當然包含
    持有性質，其持有行為應為寄藏行為所吸收，不另論罪（最
    高法院74年台上字第2400號判例意旨參照）。又被告以一寄
    藏行為，同時寄藏具有殺傷力之槍、彈，係屬一行為而觸犯
    數罪名，應依刑法第55條想像競合犯之規定，從一重之槍砲
    彈藥刀械管制條例第7條第4項之非法寄藏制式手槍罪處斷。
　㈡核被告上開犯罪事實二所為，係犯刑法第305條之恐嚇危害安
    全罪。
  ㈢按非法持有（寄藏）槍、彈，若以之犯他罪，兩罪間之關係
    如何，端視開始持有之原因、動機或目的為斷。如早已非法
    持有槍、彈，後另起意犯罪，或意圖犯甲罪而持有槍、彈，
    卻持以犯乙罪，均應以數罪併罰論處；必因意圖犯某罪而持
    有槍、彈，嗣於繼續持有中，果持之以犯該罪，兩罪間，依
    其情節，始得依想像競合犯之裁判上一罪關係從一重處斷（
    最高法院97年度台上字第1836、1880、3706號、99年台上字
    第3337、4553號、104年度台上字第258號判決意旨參照）。
    查被告非法寄藏本件扣案槍、彈之初，並未有持之恐嚇他人
    之犯意，而係於非法寄藏本件扣案槍、彈行為繼續中，另行
    起意犯上開犯罪事實二所示恐嚇危害安全罪，其所犯上開非
    法寄藏制式手槍罪及恐嚇危害安全罪二罪間，犯意各別，行
    為互殊，應予分論併罰。
　㈣警方在被告打電話投案前，依證人陳增澤之指認，已知悉被
    告為本案開槍之嫌疑人，有偵查佐魏良智110年5月20日出具
    之報告在卷可按（本院卷第67頁），核與自首之要件不符，
    不能依刑法第62條前段及槍砲彈藥刀械管制條例第18條第1
    項前段減輕其刑。
　㈤辯護人雖以被告寄藏持有本件扣案槍、彈10餘年，從未持以
    犯罪，係因被告女兒與輩份不相當之陳財居交往，鄰里間閒
    言閒語使被告遭受莫大壓力，案發前又因此事與陳財居發生
    口角衝突，被告妻子因此受傷，被告才一時氣憤至陳財居住
    處開槍恐嚇，犯罪情節非重，並非情無可憫，請求依刑法第
    59條酌減其刑云云。惟按刑法第59條之酌量減輕其刑，係指
    裁判者審酌第57條各款所列事項及其他一切與犯罪有關情狀
    之結果，必於犯罪之情狀有其特殊之原因與環境，在客觀上
    足以引起一般同情，認為即使宣告法定最低度刑期猶嫌過重
    者，始足當之。再者，行為人犯罪情狀是否可憫恕，為使審
    判者之主觀判斷具有客觀妥當性，其程度應達「可憫恕之情
    狀較為明顯」之標準（最高法院45年台上字第1165號、51年
    台上字第899號判例，刑法第59條於94年2月2日修正之立法
    理由參照）。查槍枝係具有高度殺傷力之武器，故法律明文
    禁止製造、販賣、寄藏、持有，課以重刑，以維護社會治安
    。且政府鑑於近來國內槍枝氾濫，嚴重危害社會治安，立法
    院因而一再修法加重刑責，槍砲彈藥刀械管制條例第7條第4
    項之罪之法定本刑為5年以上有期徒刑，併科新臺幣1千萬元
    以下罰金，此乃立法者於立法時於評價行為人若單純觸犯該
    罪後所定之刑度，並未結合他罪。行為人非法寄藏持有具殺
    傷力槍枝後另行起意而犯他罪，自應另外予以評價，與其所
    犯之非法寄藏持有具殺傷力槍枝罪無涉。若被告非法寄藏持
    有具殺傷力槍枝後因未另犯他罪，即可認為在客觀上已足引
    起一般同情，無異架空立法者所定之法定刑。故本件被告在
    本案之前縱未持以犯罪，但寄藏持有槍、彈等物，極易對他
    人生命、身體造成傷害，嚴重危害社會治安，況被告係持扣
    案槍、彈至他人住處開槍恐嚇，所生危害甚大，犯罪情節自
    非屬輕微，要無可憫之處。復衡酌槍砲彈藥刀械管制條例之
    目的，係為防制槍枝、子彈危害，維護國內治安，倘遽予憫
    恕被告並減輕其刑，對被告個人難收改過遷善之效，無法達
    到刑罰特別預防之目的。是就被告本案犯罪之客觀情狀及主
    觀惡性，其非法寄藏持有槍、彈，顯然並無任何不得已之特
    殊原因、環境或需求，亦無倘宣告法定最低度刑期猶嫌過重
    、客觀上引起一般同情之情事，要無刑法第59條適用之
    餘地，辯護人此部分辯解尚難採憑。
  ㈥爰以行為人之責任為基礎，審酌被告明知槍砲、彈藥均屬管
    制物品，存在高度之危險性，對社會治安造成危害甚鉅，極
    易傷及人身安全或剝奪人命，竟仍寄藏而持有本件扣案具殺
    傷力之制式手槍、子彈，增加槍、彈流通之危險，主觀惡性
    不輕；復因不認同其女與陳財居交往，與陳財居口角衝突，
    即率爾持槍至陳財居住處恐嚇，對陳財居及其家人所造成之
    威嚇性與內心恐懼，顯非一般以口頭或持其他物件（如木棍
    、鐵條或堅硬物品）為恐嚇行為所可比擬，嚴重危害社會治
    安，所為惡性匪淺，應予嚴懲，惟念其犯後坦承犯行，態度
    尚稱良好，陳財居亦表明不予追究（見本院卷第226至227頁
    ），兼衡被告寄藏持有上開槍、彈之數量、期間，素行，暨
    其陳明之智識程度、家庭經濟生活狀況（見本院卷第225頁
    被告供述、第86至88頁書狀陳述、卷附被告診斷證明書）等
    一切情狀，就被告所犯前揭二罪，分別量處被告如主文第一
    項所示之刑，所處併科罰金部分，並諭知易服勞役之折算標
    準。且因上開宣告之有期徒刑均係不得易科罰金之刑，故審
    酌被告所犯上開二罪之罪質種類、所侵害法益之性質、各次
    犯罪之間隔、所造成之損害，及被告整體犯罪之非難評價、
    所反應行為人之人格及犯罪傾向等項予以綜合判斷，並考量
    上述科刑審酌情狀及被告執行刑之教化效果，爰定其應執行
    刑為有期徒刑6年4月。
四、沒收　　
　　扣案之制式手槍1支（槍枝管制編號0000000000，含彈匣1個
    ）具殺傷力，業如前述，依槍砲彈藥刀械管制條例之規定，
    為非經主管機關許可不得持有之物，係違禁物，不問屬於犯
    人與否，應依刑法第38條第1項第1款之規定宣告沒收。至於
    扣案之經鑑定試射已不具殺傷力之制式子彈2顆、已擊發之
    制式彈殼2顆、彈頭1顆，均非屬違禁物，而不併予宣告沒收
    。
五、適用之法律　
　　刑事訴訟法第299條第1項前段，槍砲彈藥刀械管制條例第7
    條第4項、第12條第4項，刑法第11條、第305條、第55條、
    第51條第5款、第42條第3項、第38條第1項、第40條第1項，
    刑法施行法第1條之1第1項。
本案經檢察官劉修言提起公訴，檢察官洪欣昇、謝欣如到庭執行
職務。
中　　華　　民　　國　　110 　年　　11　　月　　18　　日
　　　　　　　　　刑事第五庭  審判長 法　官　鍾邦久
　　　　　　　　　                   法  官  蔡奇秀
　　　　　　　　　                   法  官  林欣玲
以上正本證明與原本無異。
如不服本判決應於收受本判決後20日內向本院提出上訴書狀，並
應敘述具體理由。其未敘述上訴理由者，應於上訴期間屆滿後20
日內向本院補提理由書狀（均須按他造當事人之人數附繕本）「
切勿逕送上級法院」。 
　　　　　　　　　　　　　　　　  　書記官　莊文茹
中　　華　　民　　國　　110 　年　　11　　月　　18　　日
附錄本案論罪科刑法條：
槍砲彈藥刀械管制條例第7條
未經許可，製造、販賣或運輸制式或非制式火砲、肩射武器、機
關槍、衝鋒槍、卡柄槍、自動步槍、普通步槍、馬槍、手槍或各
類砲彈、炸彈、爆裂物者，處無期徒刑或7年以上有期徒刑，併
科新臺幣3千萬元以下罰金。
未經許可，轉讓、出租或出借前項所列槍砲、彈藥者，處無期徒
刑或5年以上有期徒刑，併科新臺幣1千萬元以下罰金。
意圖供自己或他人犯罪之用，而犯前二項之罪者，處死刑或無期
徒刑；處徒刑者，併科新臺幣5千萬元以下罰金。
未經許可，持有、寄藏或意圖販賣而陳列第1項所列槍砲、彈藥
者，處5年以上有期徒刑，併科新臺幣1千萬元以下罰金。
意圖供自己或他人犯罪之用，以強盜、搶奪、竊盜或其他非法方
法，持有依法執行公務之人所持有之第1項所列槍砲、彈藥者，
得加重其刑至二分之一。
第1項至第3項之未遂犯罰之。

槍砲彈藥刀械管制條例第12條
未經許可，製造、販賣或運輸子彈者，處1年以上7年以下有期徒
刑，併科新台幣500萬元以下罰金。
未經許可，轉讓、出租或出借子彈者，處6月以上5年以下有期徒
刑，併科新台幣300萬元以下罰金。
意圖供自己或他人犯罪之用，而犯前二項之罪者，處3年以上10
年以下有期徒刑，併科新台幣700萬元以下罰金。
未經許可，持有、寄藏或意圖販賣而陳列子彈者，處5年以下有
期徒刑，併科新台幣300萬元以下罰金。
第1項至第3項之未遂犯罰之。

中華民國刑法第305條
以加害生命、身體、自由、名譽、財產之事恐嚇他人，致生危害
於安全者，處2年以下有期徒刑、拘役或9千元以下罰金。